【裁判字號】    98,抗,178
【裁判日期】    981117
【裁判案由】    本票裁定
【裁判全文】
臺灣桃園地方法院民事裁定               98年度抗字第178號
再 抗 告人    乙○○
相  對  人    甲○○
上列再抗告人與相對人甲○○間本票裁定事件，再抗告人對於民
國98年8 月24日本院所為裁定提起再抗告，本院裁定如下：
    主  文
異議駁回。
異議程序費用新台幣壹仟元由異議人負擔。
    理  由
一、按非訟事件之抗告及再抗告，除本法另有規外，準用民事訴
    訟法關於抗告程序之規定，非訟事件法第46條定有明文。又
    抗告法院之裁定，以抗告不合法而駁回者，不得再為抗告；
    但得向原法院提出異議。非訟事件法第45條第1 項亦有明文
    。又準用民事訴訟法第四編抗告程序規定後，依該法第495
    條規定，應提出異議而誤為抗告者，視為已提出異議。又依
    同法第486 條第3 項規定，異議準用同法第484 條第2 、3
    項規定。依同法第484 條第2 項規定，異議準用對於法院同
    種裁定抗告之規定。換言之，即仍準用民事訴訟法關於再抗
    告之規定。又準用民事訴訟法第495 條之1 第1 項及同法第
    442 條第1 項規定，對於不得抗告之裁定抗告而抗告者，應
    以裁定駁回其抗告。經查，本件再抗告人對本院98年度司票
    字第3649號民事裁定不服提起抗告，經本院於民國98年8 月
    24日98年度抗字第178 號裁定以抗告人提起抗告不合法為由
    駁回在案。惟再抗告人對該裁定不服，再次提出抗告，則揆
    諸上揭條文規定，上開裁定不得再為抗告。惟依上開非訟事
    件法第45條第1 項但書規定，及準用民事訴訟法第495 條規
    定後，本件再抗告應視為異議。
二、再抗告意旨略以：
    (一)再抗告人於民國96年8月15日向桃園市○○路285號之復興
      當鋪，分次共借款新臺幣（下同）17萬元，自96年8月15
      日起，每月繳付利息15,300元，週年利率為百分之9，並
      於98年4月止付利息，原借款人為再抗告人之配偶丙○○
      ，並由再抗告人擔保保證人。
    (二)原裁定所載之債權金額為新臺幣（下同）18萬元，週年利
      率為百分之6 ，然此內容與再抗告人實付債務及利息完全
      不符。此外，再抗告人之配偶丙○○於民國98年2 月間，
      因職傷造成右手中度骨折，家中陷入經濟困境，因而多次
      與相對人商議緩付利息之未果，事後強制支付深感壓迫，
      爰依法提起抗告，請求變更原判決之聲明。
三、觀諸再抗告人上開再抗告之意旨，仍未提出原裁定有何違法
    或不當之處，且原裁定係以抗告不合法裁定駁回再抗告人之
    抗告，是以本件雖視為異議，依首開法律規定，其異議仍為
    法所不許，應予裁定駁回。
四、據上論結，本件異議為不合法，爰依非訟事件法第46條、第
    21條第2 項、第24條第1 項，民事訴訟法第495 條之1 第2
    項、第442 條第2 項、第95條、第78條，裁定如主文。
    項、第95條、第78條，裁定如主文。
中    華    民    國    98    年    11    月    17    日
                民事第三庭      審判長法  官  張天民
                                      法  官  陳筱蓉
                                      法  官  陳心婷
以上正本係照原本作成。
不得抗告。
中    華    民    國    98    年    11    月    17    日
                                      書記官  林君燕


司法院資訊處製作；財團法人民間司法改革基金會備份。
